臺灣屏東地方法院刑事判決　　　　　　　 94年度訴字第333號
公　訴　人　臺灣屏東地方法院檢察署檢察官
被　　　告　甲○○
上列被告因違反槍砲彈藥刀械管制條例案件，經檢察官提起公訴
（94年度偵字第1166號），被告於準備程序中就被訴事實為有罪
之陳述，本院裁定改依簡式審判程序審理，判決如下：
    主  文
甲○○未經許可，持有金屬彈匣，累犯，免刑，扣案制式子彈參
顆及金屬彈匣壹個均沒收。
    事  實  及  理  由
一、甲○○前因竊盜案件，經本院於民國89年8 月10日以89年度
    易字第621 號判處有期徒刑1 年，於89年9 月4 日判決確定
    ，並於90年7 月5 日縮刑期滿執行完畢。詎仍不知悔改，明
    知子彈、彈匣係槍砲彈藥刀械管制條例第4 條第1 項第2 款
    、第2 項前段規定所列，非經中央主管機關許可不得持有之
    子彈及槍枝主要組成零件，仍於94年2 月15日19時許，在屏
    東縣屏東市○○街11號無人居住使用之房屋內衣櫃裡，拾獲
    某姓名年籍不詳之人丟棄在該處之制式子彈3 顆及金屬彈匣
    1 個後，未交給警方處理，反基於持有該子彈、彈匣之犯意
    ，將前開制式子彈及彈匣放置在其屏東市○○街24號住處而
    持有之。嗣於94年3 月1 日13時30分許，甲○○因故遭警盤
    查時，良心發現，於偵查機關尚未得悉上情前，即主動向在
    場員警供承前情不諱，並帶同警方至其上開住處取出上揭制
    式子彈3 顆及金屬彈匣1 個。
二、上開犯罪事實，業經被告甲○○於警詢、偵查及本院審理時
    坦承不諱，並有制式子彈3 顆及金屬彈匣1 個扣案可資佐證
    ，且扣案子彈及彈匣，經送內政部警政署刑事警察局鑑驗結
    果，制式子彈3 顆認均係口徑0.30吋之制式子彈，認均具殺
    傷力；彈匣1 個，認係金屬彈匣，有該局94年3 月16日刑鑑
    字第0940035300號槍彈鑑定書1 份附卷可稽。又該金屬彈匣
    應係槍枝之主要組成零件，此有內政部86年11月24日（86）
    台內警字第8670683 號函1 紙在卷可憑，足認被告上開不利
    於己之自白，確與事實相符，應堪採信。本件事證明確，被
    告犯行洵堪認定。
三、核被告所為，係犯槍砲彈藥刀械管制條例第12條第4 項之未
    經許可，持有子彈罪，及同法第13條第4 項之未經許可持有
    金屬彈匣罪。被告以一持有行為同時觸犯上開二罪名，為想
    像競合犯，應從一重之論以槍砲彈藥刀械管制條例第13條第
    4 項之未經許可持有金屬彈匣罪。又被告前因竊盜案件，經
    本院於民國89年8 月10日以89年度易字第621 號判處有期徒
    刑1 年，於89年9 月4 日判決確定，並於90年7 月5 日縮刑
    期滿執行完畢，其於上開有期徒刑執行完畢後5 年內，再犯
    本件有期徒刑以上之罪，為累犯，應依刑法第47條規定加重
    其刑。爰審酌被告持有制式子彈及彈匣雖對社會治安、風氣
    影響甚鉅，惟其於偵查機關尚未發覺前，即主動向警方自首
    ，並報繳所持有之前開制式子彈及金屬彈匣，已如前述，苟
    非其良心未泯之舉，本案顯難順利查獲，扣案子彈及彈匣亦
    有遭人再用於犯罪之風險，被告自首並報繳該子彈及彈匣，
    即已主動將其持有子彈及彈匣而可能延伸之風險排除，其行
    為之可責性亦應隨之減免，合應依槍砲彈藥刀械管制條例第
    18條第1 項前段規定，予其免刑之諭知。扣案之制式子彈3
    顆及金屬彈匣1 個均係違禁物，應均依刑法第38條第1 項第
    1 款宣告沒收之。
據上論斷，應依刑事訴訟法第299 條第1 項前段、第273 條之1
第1 項，槍砲彈藥刀械管制條例第12條第4 項、第13條第4 項、
第18條第1 項前段，刑法第11條前段、第55條、第47條、第39條
、第38條第1 項第1 款，判決如主文。
本案經檢察官林津鋒到庭執行職務。
中　　華　　民　　國　　94　　年　　8 　　月　　11　　日
                  刑事第一庭    法  官  黃聖涵
以上正本證明與原本無異。
如不服本判決應於收受本判決送達後十日內向本院提出上訴書狀
，其未敘述上訴理由者，並得於提起上訴後十日內向本院補提理
由書狀（均須按他造當事人之人數附繕本）「切勿逕送上級法院
」
中　　華　　民　　國　　94　　年　　8 　　月　　11　　日
                                書記官  蘇雅慧
附錄本案論罪科刑法條全文：
槍砲彈藥刀械管制條例第十二條
未經許可，製造、販賣或運輸子彈者，處一年以上七年以下有期
徒刑，併科新台幣五百萬元以下罰金。
未經許可，轉讓、出租或出借子彈者，處六月以上五年以下有期
徒刑，併科新台幣三百萬元以下罰金。
意圖供自己或他人犯罪之用，而犯前二項之罪者，處三年以上十
年以下有期徒刑，併科新台幣七百萬元以下罰金。
未經許可，持有、寄藏或意圖販賣而陳列子彈者，處五年以下有
期徒刑，併科新台幣三百萬元以下罰金。
第一項至第三項之未遂犯罰之。
槍砲彈藥刀械管制條例第13條
未經許可，製造、販賣或運輸槍砲、彈藥之主要組成零件者，處
 3 年以上10年以下有期徒刑，併科新台幣700 萬元以下罰金。
未經許可，轉讓、出租或出借前項零件者，處 1 年以上 7 年以
下有期徒刑，併科新台幣 500 萬元以下罰金。
意圖供自己或他人犯罪之用，而犯前二項之罪者，處 5 年以上
有期徒刑，併科新台幣 1 千萬元以下罰金。
未經許可，持有、寄藏或意圖販賣而陳列第 1 項所列零件者，
第 6 月以上5 年以下有期徒刑，併科新台幣 300 萬元以下罰金
 。
第 1 項至第 3 項之未遂犯罰之。
